【裁判字號】    89,上易,2894
【裁判日期】    900321
【裁判案由】    竊盜
【裁判全文】
臺灣高等法院臺中分院刑事判決                八十九年度上易字第二八九四號
    上  訴  人
    即  被  告  丙○○
右上訴人因竊盜案件，不服台灣苗栗地方法院八十九年度易字第五三一號中華民國八
十九年十月二十三日第一審判決（起訴案號：台灣苗栗地方法院檢察署八十九年度偵
字第一四八七號）提起上訴，本院判決如左：
    主  文
上訴駁回。
    事  實
一、丙○○前於民國（下同）八十一年間，因違反麻醉藥品管理條例案件，經臺灣新
    竹地方法院判處有期徒刑六月確定，於八十二年一月二十一日易科罰金執行完畢
    ；又於八十四年間，因竊盜機車案件，經台灣新竹地方法院判處有期徒刑四月確
    定；另於八十五年間，再同樣因竊盜香煙案件，經法院判處有期徒刑五月確定，
    兩案接續執行於八十五年九月十日執行完畢；又於八十七年間，再因竊盜案件，
    於八十八年三月十日經本院判處罰金七千元，於八十八年七月十九日，繳清罰金
    執行完畢，明顯有犯罪習慣。詎仍不知悔改，基於意圖為自己不法所有之概括犯
    意，連續於下列時、地為竊盜行為：(1)先於八十八年十二月二十日凌晨二時許，
    在苗栗縣竹南鎮○○里○○街一八五號地下室，持其所有、客觀上足資為凶器之
    螺絲起子一把，用以打破己○○所有某不詳車號之自小客車乙輛之車窗玻璃（毀
    損部分未據告訴），下手竊取己○○所有之駕照一枚、鑰匙一串，得手後旋將鑰
    匙丟棄，並將己○○所有之駕照留供申請電話卡用。(2)又於同日凌晨二時許稍後
    ，在苗栗縣竹南鎮○○里○○街一八一號地下室，復持前揭其所有、客觀上足資
    為凶器之螺絲起子一把，打破戊○○所有某不詳車號之自用小客車車窗玻璃（毀
    損部分未據告訴），下手竊取戊○○所有之身分證一枚、駕照一枚、行照一枚、
    存款簿三本、零錢等物，得手後旋將戊○○駕照一枚、行照一枚存款簿三本丟棄
    ，零錢花用完畢，而將戊○○所有之身分證一枚留供申請電話卡用。(3)最後於同
    日凌晨二時許再稍後，在苗栗縣竹南鎮○○里○○街一八三之一號之地下室，復
    持前揭其所有、客觀上足資為凶器使用之螺絲起子一把，持之打破陳峰武所有某
    不詳車號之自用小客車車窗玻璃（毀損部分未據告訴），下手竊取陳峰武所有之
    印章一枚、行照一枚、駕照一枚、零錢等物，得手後旋將陳峰武前揭印章、行照
    丟棄，並將零錢花用怠盡，而將陳峰武所有之駕照一枚留供車請電話卡用。前揭
    螺絲起子一把並隨手丟棄而滅失。迨八十九年四月十二日上午十一時二十分許，
    在苗栗縣竹南鎮○○路與博愛路口經警攔查而扣得前揭己○○、陳峰武所有駕照
    各一枚及戊○○所有之身分證一枚始知上情。
二、案經苗栗縣警察局移送臺灣苗栗地方法院檢察署檢察官偵查起訴。
    理  由
一、右揭事實，業據上訴人即被告丙○○（下稱被告）於警訊、偵查及原審均坦承不
    諱，核與被害人己○○之弟妹溫雲鑾、陳峰武、戊○○於警訊中指訴失竊情節大
    致相符，復有贓物認領保管單附卷可稽，堪認被告上揭自白為真實，足以採信。
    被告於本院審理時翻異前供，否認竊盜行為，辯稱：被警察查扣之證件乃他人所
    付云云，無非卸責飾詞，核無可採，本件事證明確，其犯行洵堪認定。
二、核被告所為，係犯刑法第三百二十一條第一項第三款之攜帶兇器竊盜罪。又被告
    為數次竊盜行為，時間緊接，所犯係構成要件相同之罪名，顯係基於概括犯意而
    為，應依刑法第五十六條連續犯之規定論以攜帶兇器竊盜罪，並加重其刑。被告
    有事實欄所載之論罪科刑執行情形，有臺灣高等法院檢察署刑案紀錄簡覆表及本
    院被告少年全國前案紀錄表在卷可稽，其於五年內再犯有期徒刑以上之本罪，為
    累犯，應依刑法第四十七條之規定，遞加重其刑。又被告於本院自承有正當職業
    ，於原審亦具狀供稱：從事璃美術燈製造業多年，擔任總務主任等語（見原審卷
    第二十八頁），其對於本院訊問相關犯罪事實，回答思路清楚，顯然於行為時並
    無刑法第十九條心神喪失或精神耗弱之情形。原審依據上述理由，適用刑法第五
    十六條、第三百二十一條第一項第三款、第四十七條，竊盜犯贓物犯保安處分條
    例第三條第一項第一款、第四條、第五條第一項前段，並審酌被告之品行、犯罪
    動機、目的、手段、所生之危害及竊得物品價值數量，且一再故犯，顯無悔意等
    一切情狀，量處有期徒刑一年二月之刑。又以被告前已有多次前科，並已有竊盜
    之刑案紀錄，其中一竊盜案件，甫於八十八年三月十日經本院判決，竟於短短數
    月後即再犯本案，且連續數次為竊盜犯行，顯見其有犯罪之習慣，若不施以強制
    工作，實難矯正此惡習，爰依竊盜犯贓物犯保安處分條例之規定，諭知被告於刑
    之執行前，令入勞動場所強制工作三年。並敘明被告所有供犯罪所用之螺絲起子
    一把，並未扣案，且據被告供承己將該起子丟棄，顯然業已滅失，爰不另為沒收
    之諭知。另公訴人所指被告於八十九年三月十六日，在桃園縣八德市○○街十二
    號前之竊盜行為，不能證明犯罪而不另為無罪之諭知（此部分詳如後述）。經核
    其認事用法俱無不合，量刑亦稱允適，被告提起上訴，猶執陳詞否認有竊盜犯行
    ，非有理由，應予駁回。
三、公訴意旨另以：被告丙○○於八十九年三月十六日，意圖為自己不法之所有，在
    桃園縣八德市○○街十二號，以不詳方法竊取甲○○所有之車號ＷＪ－三一九七
    號自用小客車及車內之身分證一張零錢等物後，得手供己使用並持甲○○之身分
    證申辦電話卡，因認被告丙○○涉有此部分之竊盜罪嫌云云。惟訊據被告丙○○
    堅詞否認有此部分犯行，辯稱：伊僅持丁○○所交付與伊之甲○○身分證去申請
    電話卡而已，伊並未參與竊盜等語。經查，公訴意旨認被告丙○○涉此竊盜行為
    ，無非係以丙○○為警查獲時持有甲○○身分證一枚之事實為論據，然被告丙○○雖有使用甲○○身分證贓物之行為，卻無法直指其即有竊車之行為；又證人丁○○雖指稱其未交付甲○○身分證與被告云云，丁○○然係因丙○○向警員供稱
    ：伊所持有之甲○○身分證係丁○○所交付等語，則丁○○與被告丙○○顯立於
    利害相反之地位且證人丁○○經本院數次傳喚均未到庭陳述，則其供述是否真確
    ，或為卸責之舉，非無可疑，其供述自有瑕疵，難僅執此供述為不利被告之認定
    。此外，又查無其他積極證據足認被告丙○○亦涉有此部分竊盜犯行，應認不能
    證明被告此部分犯罪，原應為無罪之諭知，惟公訴意旨認此部分與前開有罪部分
    有裁判上一罪關係，爰不另為無罪之諭知，附此敘明。
據上論斷，應依刑事訴訟法第三百六十八條，判決如主文。
本案經檢察官乙○○到庭執行職務。
中      華      民      國    九十      年      三      月    二十一    日
                                臺灣高等法院臺中分院刑事第七庭
                                      審判長法  官  林  榮  龍
                                            法  官  黃  日  隆
                                            法  官  江  錫  麟
右正本證明與原本無異。
不得上訴。
                                            書記官謝  雅  惠
中      華      民      國      九十      年      三      月   二十二   日
                                                                        Ｄ


司法院資訊處製作；財團法人民間司法改革基金會備份。
